# 投资公司的收益核算列报问题

提问人：qqq2006 时间：2015-12-18 15:50:14
请教各位：A公司是以投资业务获取增值及收益为主要经营活动的公司，该公司本年度自二级市场购入债券计入持有至到期投资，该持有至到期投资债券收到的利息是按照持有至到期投资的核算方法计入投资收益，还是应该计入主营业务收入？因为该公司主要经营活动为各种投资业务，该债券利息收入应该计入投资收益还是主营业务收入？

回答人：chenyiwei
建议该公司编制报表时，参考证券投资基金的报表格式。见“关于发布《证券投资基金会计核算业务指引》的通知”（中证协发[2007]56号）。